【裁判字號】    91,交聲,1122
【裁判日期】    920128
【裁判案由】    違反道路交通管理處罰條例聲明異議
【裁判全文】
臺灣臺北地方法院交通事件裁定                  九十一年度交聲字第一一二二號
    受處分人  甲○○  男  三十.
    即異議人
右列受處分人因違反道路交通管理處罰條例案件，對於台北市交通事件裁決所中華民
國九十一年六月二十七日所為之處分（原處分案號：北市裁三字第裁二二－ＡＸＸ０
一四０八四號），聲明異議，本院裁定如左：
    主      文
異議駁回。
    理      由
一、按汽車行駛至交岔路口，如為四車道以上或同向二車道道路，欲右轉彎時，應距
    交岔路口三十公尺前換入外側車道或右轉車道，欲左轉彎時，應距交岔路口三十
    公尺前換入內側車道或左轉車道，道路交通安全規則第一百零二條第一項第五款
    定有明文。又汽車駕駛人在多車道右轉彎，不先駛入外側車道，或多車道左轉彎
    ，不先駛入內側車道者，處二百元以上六百元以下（註：新台幣六百元以上一千
    八百元以下）罰鍰，道路交通管理處罰條例第四十八條第一項第四款亦有明文。
    而汽車駕駛人駕駛汽車違反道路交通安全規則，因而肇事致人受傷，吊扣其駕駛
    執照三個月至六個月。前項之輕、重傷標準，由交通部定之。道路交通管理處罰
    條例第六十一條第三項、第四項亦分別定有明文。另按依違反道路交通管理事件
    統一裁罰基準表（下稱基準表）之規定，倘受害人所受傷害非屬該基準表第六十
    一條第三項註１情形者，均屬註２所定輕傷之範疇。
二、本件受處分人即異議人甲○○於九十一年三月十三日上午十時許，駕駛輔導會榮
    車中心所有車號三Ｐ－五七五號營業小客車，沿台北市○○○路內側車道由南往
    北行駛欲右轉南京東路時，本應注意在距交岔路口三十公尺前換入外側車道或右
    轉車道，並應注意其他車輛及行人，而依當時情形又非不能注意，竟疏未注意而
    貿然右轉，致其所駕駛汽車之右前車輪撞及沿同路段同方向行駛外側慢車道由黃
    慶輝騎乘之車號ＡＹＸ─七五八號重機車，黃慶輝因此受有左手、左腳擦撞傷等
    傷害，經台北市政府警察局中山分局（下稱中山分局）員警到場處理並繪製現場
    圖，嗣由台北市政府警察局交通大隊第四組以受處分人有違反前揭道路交通安全
    規則第一百零二條第一項第五款及道路交通管理處罰條例第四十八條第一項第四
    款規定之行為掣單舉發，受處分人不服而提出申訴，經原處分機關轉請原舉發單
    位調查後，仍認受處分人有前開違規行為，並於九十一年六月二十七日依前揭道
    路交通管理處罰條例第四十八條第一項第四款、第六十一條第三項從輕裁處受處
    分人罰鍰新台幣（下同）六百元，並吊扣駕駛執照三個月之處分。
三、受處分人固坦承有於前述時地駕駛該部汽車疏未注意上開事項，使其所駕駛汽車
    撞及黃慶輝致傷等事實，惟提出異議理由略以：其係以開車維生之計程車司機，
    無心造成他人傷害，受害人僅需擦藥即可回家，雙方亦已達成和解，但受處分人
    因此遭吊扣駕照三個月，生活立陷困境，懲罰顯然過重云云，惟查：本件肇事受
    害人黃慶輝確因受處分人前開違反道路交通規則之過失行為受撞擊致傷等情，有
    道路交通事故調查報告表、台北市政府警察局交通大隊受理交通違規事件調查表
    及交通事故分析研判表、中山分局道路交通事故補充資料表、受處分人及受害人
    黃慶輝之談話紀錄表等件在卷可稽，而受處分人就上揭肇事情節亦無爭執，事證
    甚明，至其雖以前詞置辯，惟核其所陳係就上揭法條所定裁罰標準是否過重之表
    述，而前開事項應屬立法機關所掌理之範疇，並非執法機關所得置喙，且受害人
    黃慶輝既確因上開事故而受有輕傷，受處分人尚不得空言該條處罰過重即主張豁
    免就其上開違規行為受罰，至雙方是否和解與受處分人是否受罰係屬二事，兩不
    相涉，是其所辯尚難認為可採，本件事證明確，受處分人之違規行為堪以認定。
四、綜上所述，受處分人駕駛汽車確實有違反道路交通安全規則第一百零二條第一項
    第五款規定，並因而肇事使黃慶輝受傷之違規行為，從而原處分機關依道路交通
    管理處罰條例第四十八條第一項第四款、第六十一條第三項及基準表之規定，從
    輕裁處受處分人罰鍰六百元，並吊扣駕駛執照三個月，核無違誤，本件受處分人
    之異議為無理由，自應將其異議駁回。
據上論斷，應依道路交通案件處理辦法第十九條，裁定如主文。
中      華      民      國    九十二    年     一     月      二十八    日
                                      臺灣臺北地方法院交通法庭
                                          法  官  邱光吾
右正本證明與原本無異。
如不服本裁定，應於裁定送達後五日內向本院提出抗告狀。
                                          書記官  劉英芬
中      華      民      國    九十二    年     二     月       六       日


司法院資訊處製作；財團法人民間司法改革基金會備份。
